

#### HARD SKILLS

0	PL/SQL	***
0	Python	***
0	Distributed Systems	**1
0	Java	**
0	С	***
0	Linux	***1
0	Assembly	***
0	Matlab	***1
0	Software Engineering	**1
0	Image Processing	***
0	Xml	***
0	Git	***
0	clound computer	**^′

#### SOFT SKILLS

- Proatividade
- Trabalho em equipe
- Comunicação
- Resolução de problemas

#### IDIOMAS

- Ingles- Intermediario
- Espanhol Basico

# LEANDRO GUIMARÃES

## ENGENHARIA DE COMPUTAÇÃO

(41) 98702-1076

https://gitlab.com/lr-guimaraes



https://lr-guimaraes.github.io/portifolio/

#### PERFIL PROFISSIONAL

Aluno do 10° semestre de Engenharia da Computação, com perfil colaborativo, gosta de trabalhar em equipe, atuando com profissionalismo, ética e busca pela qualidade. Tenho iniciativa e criatividade para superar as adversidades, contribuindo proativamente para o sucesso do projeto. Demonstro interesse em aprender e enfrentar desafios que contribuam para meu desenvolvimento pessoal e profissional. Com 1 ano e 7 meses de experiência como estagiário na Siemens e 1 ano como pesquisador no CNPQ, reforço meu compromisso com a excelência e a busca constante pela inovação, ambos cruciais para o sucesso da minha carreira.

#### EXPERIÊNCIA

#### **Pesquisador CNPQ**

Reconstrução 3D usando nuvem de pontos ToF (Time of Flight), pra criação de ambientes virtuais• 2021-2022

Foi desenvolvido um ambiente virtual em realidade aumentada utilizando Python e Unity através da captura de imagens de uma câmera TOF, possibilitando a análise interativa da montagem dos equipamentos.

#### **Estágio Siemens**

Projeto Siscon ADMS • 2022- 2024

- Fiz parte da equipe OMS do projeto Sicon há 1 ano e meio, onde é responsável pelo gerenciamento da equipe e incidentes no SP7, desenvolvendo trabalhos principalmente com PL/SQL e XML, tendo algumas tarefas relacionadas a Java e C.
- Trabalhei no desenvolvimento de uma interface no início do estágio desenvolvida em Python e PL/SOL

#### **Henry Electronic Equipment**

Assistente de engenharia - Atual

Atualmente, desenvolvo sistemas embarcados para controle de acesso e relógios de ponto
utilizando a linguagem C. Também implemento soluções com inteligência artificial para
reconhecimento facial e de objetos, além de integrar tecnologias de realidade
aumentada, além de atuar como project meneger em um projeto de controle de acesso e
ponto online.

#### **Hotlines**

Desenvolvedor Front end - Atual

#### PROJETO PESSOAL

Sistema de IA para identificação de movimentos incorretos na musculação - Em andamento

Está sendo desenvolvido um software em Python que analisa a execução de exercícios de musculação, indica se estão sendo executados de maneira correta ou incorreta e fornece feedback caso o praticante os esteja realizando de maneira incorreta.

### FORMAÇÃO ACADEMICA

#### Engenharia de computação

Pontificia Universidade Católica do Paraná • AUG 2019 - DEZ 2024

• 10° periodo